【裁判字號】    96,易,1643
【裁判日期】    970123
【裁判案由】    竊盜
【裁判全文】
臺灣彰化地方法院刑事判決              96年度易字第1643號
公  訴  人  臺灣彰化地方法院檢察署檢察官
被      告  丙○○
上列被告因竊盜案件，經檢察官提起公訴（96年度偵字第8766、
9181號），本院判決如下：
    主  文
丙○○攜帶兇器竊盜，未遂，累犯，處有期徒刑捌月，減為有期
徒刑肆月；扣案如附表一所示之工具沒收。又攜帶兇器竊盜，未
遂，累犯，處有期徒刑玖月；扣案如附表二所示之工具沒收。應
執行有期徒刑壹年，扣案如附表一、二所示之工具沒收。
    事  實
一丙○○曾因恐嚇等案件，經臺灣高等法院臺中分院以92年度上
  易字第640號判決處有期徒刑4月確定；再因傷害案件，經同院
  以92年度上易字第2104號判決處有期徒刑10月確定，上開案件
  經同院以93年度聲字第477號裁定定應執行刑有期徒刑1年2 月
  確定，於民國93年12月14日縮刑期滿執行完畢。猶不知悔改，
  竟又基於意圖為自己不法所有之犯意，著手實行下列竊盜行為
  而不遂：
  (一)於96年2月15日晚上7時許，丙○○前往彰化縣二林鎮○○路
    261巷內之農田，攜帶其所有如附表1所示之工具（除手電筒
    外，其餘工具在客觀上均足供為兇器使用），著手竊取丁○○所有之抽水馬達間之接戶電線，於將剪斷電線之際，即為
    乙○○發覺，丙○○見狀，趁機逃逸，乃未得手。丙○○隨
    後於同日晚上10時50分許，至彰化縣警察局芳苑分局萬興派
    出所向警自白，並由警前往前揭農田扣得上開工具（惟其經
    警解送檢察官偵查後，矢口否認犯行，欠缺接受裁判之意思
    ，不符合自首要件）。
  (二)於96年9月19日晚上11時40分許，丙○○又前往彰化縣二林
    鎮○○路21號建物後方，攜帶其所有如附表2所示之工具（
    除手電筒外，其餘工具在客觀上均足供為兇器使用），打開
    楊高倉所有停放在屋外之PG－2383號小客車車門，入內翻找
    ，著手竊取車內財物，隨即為戊○○發覺，丙○○見狀，趁
    機逃逸，乃未得手，並藏匿在同路25號建物之廣場樹下。旋
    為戊○○等人發見逮捕，並報警扣得上開工具。
二案經彰化縣警察局芳苑分局報告臺灣臺灣彰化地方法院檢察署
  檢察官偵查起訴。
    理  由
一有罪部分：
  (一)訊據被告丙○○對於上揭犯罪事實坦承不諱，核與被害人丁○○及證人乙○○、戊○○於警詢、檢察官偵查中之指述、
    證述相符，並有附表1、2所示之工具扣案及搜索扣押筆錄、
    扣押物品目錄表、查獲過程照片、PG－2383號小客車車籍查
    詢資料在卷可稽。附表1、2所示之工具，除手電筒外，其餘
    均為金屬材質，且剪刀、一字起子之尾端尖銳，此經本院當
    庭勘驗無誤，且為被告所不爭執，另虎口鉗亦具剪斷硬物之
    功能，是除手電筒外，均可持以攻擊他人，客觀上對人之身
    體、生命具危險性，足供為兇器使用。被告自白與事實相符
    ，可以採信，事證明確，其犯行堪以認定。
  (二)被告攜帶手電筒及前述兇器，先後竊取被害人丁○○、楊高
    倉之財物，而未得手，核其所為，均係犯刑法第321條第2項
    、第1項第3款之攜帶兇器竊盜未遂罪。被告先後2次犯行，
    犯意各別，行為不同，應分論併罰。查被告曾因恐嚇等案件
    ，經臺灣高等法院臺中分院以92年度上易字第640號判決處
    有期徒刑4月確定；再因傷害案件，經同院以92年度上易字
    第2104號判決處有期徒刑10月確定，上開案件經同院以93年
    度聲字第477號裁定定應執行刑有期徒刑1年2月確定，於93
    年12月14日縮刑期滿執行完畢，此有臺灣高等法院被告全國
    前案紀錄表可按，其受有期徒刑之執行完畢，5年內故意再
    犯本案有期徒刑以上之罪，為累犯，所犯均應依刑法第47條
    第1項規定加重其刑。被告已著手於竊盜犯罪行為之實行，
    而未至取得財物之結果，為未遂犯，所犯均應依刑法第26條
    第2項減輕其刑，並與前開加重其刑部分，依刑法第71條第1
    項先加後減。爰審酌被告素行欠佳，所犯已破壞他人財產法
    益，至本院審理中始坦白全部犯行，行竊之客體價值非鉅及
    其他一切情狀，分別量處如主文所示之刑，並定其應執行刑
    ，以資懲儆。被告竊取被害人丁○○之財物未遂部分，其犯
    罪時間，係在96年4 月24日以前，合於中華民國96年罪犯減
    刑條例第2條第1項第3款之減刑規定，復無該條例所定不得
    減刑之例外情形，爰依上開規定減其宣告刑1/2，並與其餘
    不符減刑要件部分，定其應執行刑。扣案如附表1、2所示之
    工具為被告所有，且分供2次竊盜犯罪所用之物，業據其供
    承在卷，應依刑法第38條第1項第2款沒收。
二不另諭知無罪部分：
  (一)公訴意旨：
    1.被告意圖為自己不法之所有，於96年9月19日晚上11時30
      分許，攜帶如附表2所示工具，侵入彰化縣二林鎮○○路
      23 號被害人甲○○之住宅著手行竊，尚未得手，即遭發
      現而逃逸，始未得逞。
    2.被告所為，構成刑法第321條第2項、第1項第1款、第3款
      之攜帶兇器於夜間侵入住宅竊盜未遂罪嫌。
  (二)公訴意旨所憑論據：
    1.被害人甲○○於警詢中之指述及證人戊○○於檢察官偵查
      中之證述。
    2.扣案如附表2所示工具、卷附之現場照片。
  (三)被告之辯解：被告雖有竊盜犯意，但剛開門之際，尚未侵入
    住宅，即遭追捕而逃逸。
  (四)本院之判斷：
    1.按犯罪事實應依證據認定之，無證據不得認定犯罪事實，
      刑事訴訟法第154條第2項定有明文。次按刑法第25條第1
      項規定，已著手於犯罪行為之實行而不遂者，為未遂犯。
      而刑法第321條之加重竊盜罪，為刑法第320條第1項普通
      竊盜罪之加重條文，自係以竊取他人之動產為其犯罪行為
      之實行，至加重竊盜罪於該條第1項各款所列情形，不過
      為犯竊盜罪之加重條件，如僅著手於該項加重條件之行為
      ，而未著手搜取財物，仍不能以竊盜未遂論。又無論普通
      竊盜罪或加重竊盜罪，所保護之法益乃各個人對其所管領
      動產之支配力，是竊盜行為何時著手，即應考慮具體財產
      持有人之支配力，已否有被侵害之直接或現實危險性。就
      侵入住宅竊盜犯罪之型態觀之，若行為人不僅有侵入住宅
      之行為，且已開始有搜尋、物色財物，或為物色財物而接
      近財物之動作，則應認此際行為人之行為，對住宅居住人
      就各個動產之支配力，已有加以排除而移轉持有之直接或
      現實危險性，而非僅單純侵害住宅居住人居住安寧之法益
      ；反之，如僅實行單純侵入住宅之行為，自不得認係竊盜
      行為之著手。
    2.經查：被告於警詢、檢察官偵查中及本院審理中均堅決否
      認著手實行竊取財物犯行，而被害人甲○○於警詢中係謂
      其聽到開門聲，以為兒子返家，乃走出房間查看，即見被
      告打開客廳大門準備入內行竊等語，又該被害人於本院審
      理中並以證人身分結證稱，被告只有開門，尚未進入家中
      ，未見被告摸索屋內物品，或另有其他舉止，被告一見被
      害人隨即逃走等語，顯見被告不僅未侵入住宅，亦無開始
      搜尋、物色財物，或為物色財物而接近財物之舉止，已難
      認被告著手竊盜。另證人戊○○於檢察官偵查中，係證述
      被害人楊高倉遭竊及被告逃逸後遭逮捕經過，對於被告有
      無著手實行竊取被害人甲○○住宅內之財物一節，則無所
      悉，此外，扣案如附表2所示工具及卷附之現場照片，亦
      與被告著手與否之情節無關，自均不足作為證明被告著手
      竊盜之積極證據。是公訴意旨所憑證據尚不足以證明被告
      犯罪，本院復查無其他積極證據足認被告確有公訴意旨所
      指之此部分犯行，惟公訴意旨既認此部分與被告竊取被害
      人楊高倉之財物未遂部分有接續犯之一罪關係，爰不另為
      無罪之諭知。
據上論斷，應依刑事訴訟法第299條第1項前段，刑法第321條第2
項、第1項第3款、第51條第5款、第47條第1項、第26條第2項、
第38條第1項第2款，中華民國96年罪犯減刑條例第2條第1項第3
款、第7條，判決如主文。
本案經檢察官吳曉婷到庭執行職務。
中    華    民    國    97    年    1     月    23    日
                  刑事第四庭   法  官  廖政勝
以上正本證明與原本無異。
如不服本判決，應於判決送達後10日內，向本院提出上訴狀 (須
附繕本)。
中    華    民    國    97    年    1     月    23    日
                                書記官  莊何江
附錄:
中華民國刑法第321條第1項第3款、第2項
犯竊盜罪而有左列情形之一者，處6月以上、5年以下有期徒刑：
三  攜帶兇器而犯之者。
前項之未遂犯罰之。
附表1：
┌──┬─────┬─────┬─────┬──────┐
│編號│名      稱│數      量│所  有  人│備        註│
├──┼─────┼─────┼─────┼──────┤
│ １ │虎口鉗鈑手│１      支│丙  ○  ○│已   扣   案│
├──┼─────┼─────┼─────┼──────┤
│ ２ │一字型鈑手│１      支│丙  ○  ○│已   扣   案│
├──┼─────┼─────┼─────┼──────┤
│ ３ │剪      刀│１      把│丙  ○  ○│已   扣   案│
├──┼─────┼─────┼─────┼──────┤
│ ４ │手  電  筒│１      支│丙  ○  ○│已   扣   案│
└──┴─────┴─────┴─────┴──────┘
附表2：
┌──┬─────┬─────┬─────┬──────┐
│編號│名      稱│數      量│所  有  人│備        註│
├──┼─────┼─────┼─────┼──────┤
│ １ │虎口鉗鈑手│１      支│丙  ○  ○│已   扣   案│
├──┼─────┼─────┼─────┼──────┤
│ ２ │一字型鈑手│１      支│丙  ○  ○│已   扣   案│
├──┼─────┼─────┼─────┼──────┤
│ ３ │剪      刀│１      把│丙  ○  ○│已   扣   案│
├──┼─────┼─────┼─────┼──────┤
│ ４ │手  電  筒│１      支│丙  ○  ○│已   扣   案│
└──┴─────┴─────┴─────┴──────┘


司法院資訊處製作；財團法人民間司法改革基金會備份。
